臺灣臺中地方法院刑事判決　　　　　　　　　　　　九十一年度易字第二一八號
　　公　訴　人　臺灣臺中地方法院檢察署檢察官
　　被　　　告　乙○○
右列被告因詐欺等案件，經檢察官提起公訴（九十一年度偵緝字第五六四號），本院
判決如左：
    主  文
乙○○共同意圖為自己不法之所有，以詐術使人將本人之物交付，處有期徒刑捌月。
    事  實
一、乙○○明知林姓不詳名字之成年男子無意付款，且無付款能力，竟與該林姓男子
    基於共同犯意聯絡，意圖為該林姓男子不法之所有，於民國九十年六月二十七日
    ，與林姓男子共同至台中市○○○路三五一號鑫寶汽車股份有限公司（下稱鑫寶
    公司），向現場經理張亦嗚購買中古之ＡＵＤＩ牌車牌號碼為ＰＨ─９４９７號
    自用小客車，總價為新台幣（下同）五十八萬元，除其中八萬元支付現金外，其
    餘五十萬元則佯稱要辦理貸款，遂由張亦嗚連絡匯通商業銀行股份有限公司（下
    稱匯通銀行）文心分行人員前來辦理貸款，而以動產擔保交易法之動產抵押方式
    ，由乙○○具名向鑫寶公司購買上開自用小客車而為動產抵押之債務人，向匯通
    銀行文心分行借貸五十萬元。雙方約定貸款期限，自九十年七月廿九日起，至九
    十三年六月廿九日止，每月償還一次，每次償還一萬五千一百六十三元，分三十
    六期給付，標的物存放地點為台中市○區○○路廿四巷十五弄十之五號二樓，在
    貸款未還清之前，標的物僅得依約占有使用，不得任意遷移或為其他處分，而乙
    ○○亦交代甲○○於貸款下來可交車時，即由該林姓男子前去取車即可，故在二
    天後乙○○貸得上開消費性貸款，即意圖不法之利益，任由該林姓男子前去取走
    上開車輛而將該車輛遷出保管地，而其分期款亦僅繳交一期，自九十年八月後即
    未再支付，致動產擔保交易之債權人匯通銀行文心分行受有損害。
二、案經匯通銀行文心分行訴請台灣台中地方法院檢察署檢察官偵查起訴。
    理  由
一、訊據被告乙○○對於以其名義購車及辦理動產抵押，而車子於貸款後即由林姓男
    子取走等事實均坦承不諱，惟否認有何犯行，辯稱：是林姓男子再三請求伊出名
    買車並辦理貸款，且稱車款要由他們來付，伊才同意，並不知他們後來付了幾期
    ，伊是被利用的云云。經查被告上開犯行，業據告訴人匯通銀行文心分行之代理
    人楊暉騏於偵訊時指訴綦詳，核與證人甲○○到庭具結證述相符，並有動產擔保
    交易動產抵押設定登記申請書、動產抵押契約書及本院九十年度票字第一一二五
    九號裁定書附卷可稽。被告雖以上詞置辯，惟經詢以該林姓男子之真實名字及連
    絡方式，其則均答稱不知道，亦無法連絡該林姓男子，則被告既對該林姓男子如
    此不熟悉，何以願出名為其買車及辦理動產抵押貸款？且於貸款後即任由該林姓
    男子將車開走而不知去向？被告雖請求該林姓男子出面，惟其連該林姓男子之基
    本資料及連絡方式均無法提供，又如何得以傳喚其到庭作證？且被告亦自承，其
    是五專畢業，而上開契約書是伊所親簽等語，則被告並非毫無智識之人，其對契
    約內容亦瞭解，則何以如此輕易受林姓男子之欺騙？何況被告亦坦承，林姓男子
    當時有告訴伊說，他身上一毛錢都沒有，但他想買一部車，請伊擔保等語，則被
    告顯然明知該林姓男子並無付款能力，而其竟仍同意出名買車並辦理動產抵押貸
    款，其與林姓男子彼此之間，顯然有犯意聯絡及行為分擔，欲以此種方式詐得該
車無訛，其空言所辯顯無足採，事證明確，被告犯行應堪認定。
二、核被告乙○○所為，係犯刑法第三百三十九條第一項之詐欺取財罪，及動產擔保
    交易法第三十八條之意圖不法利益而將標的物遷移罪，其所犯上述二罪間，有方
    法結果之牽連關係，為牽連犯，應從一重之詐欺取財罪處斷。又被告乙○○與林
    姓男子間有犯意之聯絡，行為之分擔，均為共同正犯。爰審酌被告已五十餘歲，
    卻以破壞社會交易秩序之方式謀利，及其犯罪所得、犯罪後態度等一切情狀，量
    處如主文所示之刑，以資儆懲。
據上論斷，應依刑事訴訟法第二百九十九條第一項，動產擔保交易法第三十八條，刑
法第十一條前段、第二十八條、第三百三十九條第一項、第五十五條，罰金罰鍰提高
標準條例第一條前段，判決如主文。
中      華      民      國    九十一    年      九      月      廿三    日
                              臺灣臺中地方法院刑事第一庭
                                  法  官  郭  瑞  祥
右正本證明與原本無異。
如不服本判決，應於判決送達後十日內向本院提出上訴狀，上訴於臺灣高等法院臺中
分院( 須附繕本 )。
                                          書記官
中    華    民    國      九十一      年       九      月     二十五    日
附錄本案所犯法條全文
刑法第三百三十九條 (普通詐欺罪)意圖為自己或第三人不法之所有，以詐術使人將
本人或第三人之物交付者，處五年以下有期徒刑、拘役或科或併科一千元以下罰金。
以前項方法得財產上不法之利益或使第三人得之者，亦同。
前二項之未遂犯罰之。
動產擔保交易法第三十八條
(處分標的物之處罰)
動產擔保交易之債務人，意圖不法之利益，將標的物遷移、出賣、出質、移轉、抵押
或為其他處分，致生損害於債權人者，處三年以下有期徒刑、拘役或科或併科六千元
以下之罰金。
